# 拟IPO企业会计政策选择

提问人：stoneinsea 时间：2018-01-23 20:48:50
请教陈版：
对于拟IPO企业，在选择收入确认政策时，是选现行准则还是倾向于新收入准则更好，如提供整体服务方案的项目，包括销售商品和劳务（不可分割），项目跨期可能在2-3年，选择完工百分比法还是完验法更合适？
现在按照建造合同，选择完工百分比法也是适合的，但考虑新准则控制权的转移，可能完验法更合适，这样在申报时再做追溯调整是否合适？
恳请您指导，谢谢！

回答人：chenyiwei
如果按照新准则制定会计政策，则意味着将提前执行新准则。此时，要考虑到新准则的实施是一项较大的系统工程，涉及到对内控体系和交易流程、合同格式文本、IT系统等多方面的修改，如果提前执行新准则，则务必建立在准备充分的基础上。